臺灣臺南地方法院刑事判決　　　　　　　95年度訴字第1755號
公　訴　人　臺灣臺南地方法院檢察署檢察官
被　　　告　甲○○
　　　　　　　　　　1(另案在臺灣臺南監獄臺南分監執行中)
指定辯護人　本院公設辯護人丙○○
上列被告因違反毒品危害防制條例案件，經檢察官提起公訴（九
十五年度偵字第八二五二號），本院判決如下：
    主  文
甲○○連續販賣第一級毒品，處有期徒刑玖年，販賣毒品所得新
臺幣玖仟元沒收，如全部或一部不能沒收時，以其財產抵償之，
行動電話壹具（內附0000000000號行動電話用戶識別
卡）沒收，如全部或一部不能沒收時，追徵其價額或以其財產抵
償之。
    事  實
一、甲○○（綽號「黑輪」）明知海洛因係毒品危害防制條例第
    二條第二項第一款所規定之第一級毒品，不得持有、販賣，
    竟基於意圖營利而販賣海洛因之概括犯意，以其所有內附門
    號0000000000號用戶識別卡之行動電話為對外聯
    絡工具，於如附表所示時間、地點，連續賣出如附表所列金
    額之海洛因與戊○○（綽號「成仔」、「阿生」）三次。經
    警向臺灣臺南地方法院檢察署檢察官聲請核發通訊監察書而
    對甲○○執行通訊監察始悉上情，嗣並於九十五年五月十一
    日下午一時五分許，在臺南市○區○○路六七巷九號前將甲○○拘提到案，並扣得甲○○所有之海洛因二十九包，再於
    甲○○所駕駛之九Ｖ－六三○三號自用小客車內扣得其所有
    之海洛因一包（上開三十包海洛因合計淨重三‧○五公克）
    。
二、案經臺南市警察局第二分局報請臺灣臺南地方法院檢察署檢
　　察官偵查起訴。
    理  由
一、證據能力之說明
  (一)按被告以外之人於審判外之言詞或書面陳述，除法律有規定
    者外，不得作為證據，刑事訴訟法第一百五十九條第一項定
　　有明文。本案證人戊○○、丁○○、蔡應詳於司法警察詢問
  　時所為之陳述，屬被告以外之人於審判外之言詞陳述，既經
　　被告之指定辯護人於本院準備程序中明示不同意採為證據之
  　意思，依上開規定，應認不具證據能力。檢察官固以證人己○○於審判程序中經傳、拘均未到庭及證人丁○○於本院審
    理程序中之證述不實，聲請回復渠等於警詢所述之證據能力
    等語。惟檢察官並未證明證人己○○、丁○○警詢之陳述「
    具有可信之特別情況」，則依刑事訴訟法第一百五十九條之
    二、第一百五十九條之三之規定，證人己○○、丁○○警詢
    所述之證據能力自無回復之理由，所請礙難准許。
  (二)被告以外之人於偵查中向檢察官所為之陳述，除顯有不可信
    之情況者外，得為證據，刑事訴訟法第一百五十九條之一第
    二項亦有明文。考諸上開規定之立法意旨，係因檢察官依法
    有訊問被告、證人及鑑定人之權，證人、鑑定人並須依法「
    具結」，且檢察官向被告以外之人所取得之陳述，原則上均
　　能遵守法律規定，不致違法取供，其可信性極高，為兼顧理
  　論與實務，因而規定除顯有不可信之情況者外，得為證據。
    本案證人戊○○於檢察官偵訊時係經具結後證述，且被告及
    其指定辯護人未於本院準備及審理程序中爭執證人戊○○偵
    訊證詞之證據能力，復無事證顯示有何顯不可信之情況，依
    上開規定，自得作為證據。
二、實體事實之認定
  (一)訊據被告固坦承行動電話門號0000000000號為伊
    使用，且其與指定辯護人對行動電話門號00000000
    00號、0000000000號、市內電話00－000
    0000號均係證人戊○○所使用及卷附行動電話門號00
    00000000號通訊監聽譯文均為被告與他人談論買賣
    海洛因之事等情均不爭執（本院卷第三四、三五頁），惟矢
    口否認有何販賣第一級毒品之犯行，於準備程序辯稱略以：
    伊是和戊○○合資購買毒品，他叫伊過去跟他拿錢，後來伊
    錢拿了之後就沒有理他云云，於審理程序則辯稱略以：戊○○的情形是合買或是他託伊幫他買，然後他分一點毒品給伊
    云云。被告之指定辯護人則為被告辯護略稱：根據證人戊○○於偵訊中具結後之證述及其與被告之通聯紀錄記載時間及
    通訊監聽譯文顯示，被告與證人戊○○應係合資七千元購買
　　二分半的海洛因，而非被告販賣一千元海洛因予證人戊○○
  　；又根據證人戊○○於九十六年五月二十二日審理程序中之
    證述，應認被告並無販賣海洛因與證人戊○○，而是幫助證
    人戊○○施用毒品等語。
  (二)查證人戊○○於偵查中證述：伊是以伊住處及行動電話撥打
    甲○○的電話向他購買海洛因，伊約向他購買過四次海洛因
    ，每次一千元，一千元是一小包，卷附行動電話門號000
    0000000號九十五年三月二十六日及同年月二十九日
　　通訊監聽譯文是伊當時撥打電話給甲○○購買海洛因之對話
  　，其中「一張」是指一千元，「要自己洗」是指要自己摻一
    點葡萄糖，甲○○有給伊一點葡萄糖，他說這個海洛因品質
　　很好要摻一點葡萄糖，「糖」就是指葡萄糖，當時是在府前
  　路與金華路口，原先是約在康樂街，「要二個半」是指拿二
    分半的海洛因是多少錢，伊是透過別人介紹說甲○○有販賣
　　海洛因，除通聯記錄所示購買二次外，其他大約是九十五年
　　二、三月間買的，伊沒有與甲○○一起去購買海洛因過等語
  　（偵查卷第八三至八五頁）。證人戊○○係明確指證曾向被
　　告購買海洛因，既非請被告代為購買，亦非與被告合資購買
  　。
  (三)卷附行動電話門號0000000000號之通訊監聽譯文
    ：(1)與行動電話0000000000號於九十五年三月二
    十六日晚間十時六分許之通訊監聽譯文（以下以「江」表示
    被告，「紀」表示證人戊○○）「江：『你要拿，要拿多少
    ？』紀：『一張』江：『我有拿了，可是還沒洗，你要自己
    洗。』紀：『我要去那跟你拿？』江：『來金華路、康樂街
　　這，你到的時候打給我，你要自己帶糖喔。』紀：『好。』
    」、(2)同日晚間十時二十六分許與行動電話門號00000
　　00000號之通訊監聽譯文：「江：『你到那了？』紀：
  　『到康樂街了。』：江：『你到康樂街、金華路這。』紀：
    『好。』」、(3)與市內電話00－0000000號於九十
　　五年三月二十九日上午十一時四十七分許之通訊監聽譯文「
  　紀：『要買二點五多少？』：江『七張。』紀：『怎麼那麼
    高？』江：『我不要給你動啊。』紀：『原裝的就對了。』
    江：『嘿啊。』紀：『我要。』江：『等一下再說，現在忙
    ，等一下打給你。』」、(4)同日中午十二時十分許之通訊監
    聽譯文「江：『你要二個半？』紀：『要二點五，你要用原
    的給我。』江：『原的喔！我不要給你動好不好，你要現金
    給我。』」、(5)同日中午十二時三十一分許之通訊監聽譯文
    「江：『阿生！』紀：『嘿！』江：『你是說二分半還是二
    分半半？』紀：『二點五。』江：『二點五是多重？』紀：
    『七張那樣啊！』江：『半錢喔！』紀：『你分不清楚喔！
    』江：『你聽我說，二分半我是秤一點零。』紀：『對阿！
    一點零。』江：『那這樣七張，好，文化中心喔！』」（偵
    查卷第三八、三九頁）。通篇語意亦顯示證人戊○○係直接
    向被告購買海洛因，並非請被告代為購買。
  (四)又被告所使用行動電話門號0000000000號於九十
    五年四月二日下午六時十六分至十八分間，曾發送簡訊給包
    括證人戊○○所使用行動電話門號0000000000號
    等五個行動電話門號（其餘行動電話門號使用人不詳），而
    其簡訊內容均為「有要糖果打？我一錢一萬一，女的二分半
    乙上都有空間要時來？」，有卷附通訊監察短訊內容一份可
    參（偵查卷第四十頁），被告於審理程序中亦坦認上開簡訊
    係伊所傳送，內容是說毒品不錯，問收到簡訊的人是否有要
    買，如果他們要買，就可以分一點給伊施用等語（本院卷第
    九八頁）。足見被告曾主動向包括證人戊○○等多數人兜售
    毒品，絕非僅被動受託代為購買毒品而已。
  (五)至有關向被告購買海洛因之確切次數、金額及地點，證人戊○○於本院審理時證述：伊跟被告買海洛因大約三、四次，
  　時間忘記了，約為九十五年三、四月份，通聯紀錄中九十五
  　年三月二十六日及二十九日均有買到毒品；有一次在中華東
  　路交易，另兩次在友愛街及金華路，一次大多買一千元，就
  　一小包，數量不知道，有一次伊請被告問兩分半的海洛因多
  　少錢，被告說他問了要八千元，後來在通聯譯文所載這通電
  　話中他說七千元，伊有請被告幫伊拿二分半的毒品等語（本
  　院卷第六八、七四、六九、七一、七二頁）。經核上開被告
    與證人戊○○之通訊監聽譯文，九十五年三月二十六日之交
　　易地點固係在金華路附近，然同年、月二十九日交易地點則
  　在「文化中心（址設臺南市○○○路○段三三二號）」，與
　　其於本院審理時所證述之「中華東路」相符，則其於偵查中
  　表示交易地點均在「臺南市○○路與金華路口」云云，已顯
    與事實有悖；又依上開被告與證人戊○○之通訊監聽譯文，
　　證人戊○○於九十五年三月二十九日曾向被告購買七千元之
  　海洛因，亦與其於審理時之證述一致，而與其於偵查中陳稱
    「那一次最後一只購買一千元」未合，證人戊○○此部分偵
    查中之證述亦無足憑採；再者，證人戊○○於偵查中僅表示
    「約四次」，並非確定為四次，其於審理中則證述「大約三
　　、四次」，且僅能陳明三次之交易地點如上。是上開各節，
  　本院認以證人戊○○於本院審理時之證述為正確。則被告賣
    出海洛因與證人戊○○之次數、時間、地點及金額自應認定
    如附表所示。
　(六)證人戊○○於本院審理時尚證述：伊是透過朋友「小胖」介
　　紹知道被告在賣毒品的，「小胖」帶被告來伊家，說被告拿
　　的毒品都不錯，如果有需要，可以請被告幫伊拿；伊與被告
　　大部分是一手交錢，一手交貨，也有伊先拿錢給被告，等兩
　　、三個鐘頭，被告會打電話再約地點拿毒品給伊，伊跟被告
　　買毒品的錢，是伊自己出的，沒有人合資；伊都是打電話跟
　　被告買毒品，通訊監聽譯文中所稱「壹張」就是一千元，「
　　洗」的意思是被告說他拿的第一級毒品海洛因比較純，要自
　　己摻葡萄糖，「洗」就是摻葡萄糖的過程，伊沒有問被告是
　　自何處拿毒品，被告也沒有跟伊解釋毒品來源，伊也未曾跟
　　被告說過讓伊自己去找藥頭，被告也沒有說過要伊自己去找
　　藥頭，伊向被告買海洛因的三、四次中，只有一次買二分半
　　的那次，有分一點點給被告施用等語（本院卷第七十、七一
  　、六九、七二頁）。核上開九十五年三月二十九日中午十二
    時十分許之通訊監聽譯文，被告亦確有「交付現金」之要求
　　。可見被告與證人戊○○間之海洛因交易，不僅銀貨兩訖，
  　且與對毒品來源及上游毫不關心之一般買賣方式相同；證人
    戊○○在與被告數次交易中，亦僅九十五年三月二十九日之
　　交易，曾朋分些微海洛因與被告施用，是被告辯稱係幫證人
  　戊○○購買以求購買者提供毒品施用之說詞，並無可採。被
　　告基於營利意圖而出賣海洛因與證人戊○○，殆足認定。
　(七)被告固仍辯稱：如果伊有販毒，就不用去搶錢云云。然被告
  　何以搶錢，顯然與其是否販毒無涉。易言之，被告曾經販賣
    毒品牟利，並不表示其即可獲利甚豐，或甚至不虞匱乏，而
    無因經濟窘迫致需行搶之可能；反之，其之所以行搶，亦未
　　必因有所急用或走頭無路所致。被告為此辯解，自不足為其
　　有利之認定。此外，復有扣案海洛因三十包可資佐證（該等
  　海洛因經鑑定確為第一級毒品無訛，淨重三‧○五公克，有
    法務部調查局九十五年七月七日調科壹字第二○○○○六三
    六八號鑑定通知書）。上開部分事證明確，被告犯行洵堪認
    定，應依法論科。
三、論罪科刑
  (一)核被告所為，係犯毒品危害防制條例第四條第一項販賣第一
    級毒品罪。被告販賣第一級毒品前後持有第一級毒品之低度
    行為，應分別為其販賣第一級毒品之高度行為所吸收，不另
    論罪。
  (二)被告先後三次販賣第一級毒品之犯行，時間緊接，方法相同
  　，觸犯構成要件相同之罪名，顯係基於概括犯意反覆為之，
　　為連續犯，應依修正前刑法第五十六條規定，以一罪論（販
　　賣第一級毒品罪其法定本刑為死刑及無期徒刑，依法不得加
　　重）。
  (三)本案被告自身因有施用海洛因及安非他命之惡習，業經本院
    以九十五年度訴字第一○二三號判處罪刑確定，且經本院調
    閱上開卷宗核閱無誤，可見被告為支應相當毒品花費，因而
    思慮欠周，乃走上販毒之路；而所涉及毒品數量，與大盤、
    中盤動輒上公斤或上百萬者有別，其販賣海洛因之所得僅合
　　計九千元，販賣次數僅三次，獲利有限，衡諸犯罪情狀，非
  　無可憫，如處以法定最輕本刑無期徒刑，猶嫌過重，爰依刑
    法第五十九條規定，酌減其刑。
  (四)爰審酌被告前有數次違反毒品危害防制條例、槍砲彈藥刀械
    管制條例及偽造文書之刑案前科紀錄，有臺灣高等法院被告
    前案紀錄表及臺灣臺南地方法院檢察署刑案資料查註紀錄表
    在卷可按，素行不佳，且其本身有施用毒品之習慣，當知毒
    品對人身心戕害之嚴重性，年輕力壯，不思努力工作賺取正
    當酬勞，竟藉流毒他人牟取利益，危害社會，事後復未能坦
    承販毒犯行，欠缺對本身違法行為悔過之具體表現，惟念其
    販賣毒品之期間非長、數量非多、所得利益非鉅等一切情狀
    ，量處如主文所示之刑。
  (五)沒收：
　1.被告先後三次販賣第一級毒品與證人戊○○所得計九千元，
  　及被告用以賣出海洛因之行動電話一具（內附門號0000
    000000號行動電話用戶識別卡），固未扣案，然依毒
　　品危害防制條例第十九條第一項之規定，仍應就上開金額及
  　行動電話予以宣告沒收，現金如全部或一部分不能沒收時，
    以其財產抵償之；行動電話如全部或一部不能沒收時，追徵
    其價額或以其財產抵償之。
  2.扣案第一級毒品海洛因三十包（合計淨重三‧○五公克、空
    包裝總重九‧二二公克）、第二級毒品安非他命九包（驗前
    淨重一‧○一公克、驗後淨重○‧九九公克），固為違禁物
    ；另扣案之注射針筒二支、玻璃吸管五支，則為被告所有分
    別供其施用海洛因及安非他命之物，業據被告於警詢時供承
    不諱。惟上開物品均因本院九十五年度訴字第一○二三號判
    決分別諭知沒收銷燬及沒收確定，且經臺灣臺南地方法院檢
    察署檢察官執行完畢，至扣案之交易場所單一張，亦經廢棄
    ，為本院調閱臺灣臺南地方法院檢察署九十五年度執字第五
    二六二號卷宗核閱無誤。上開物品自無從再為沒收之諭知。
  3.扣案內附門號0000000000號用戶識別卡之ＮＯＫ
    ＩＡ廠牌之行動電話一具，固據被告於警詢時坦承為其所有
    之物，惟並無證據顯示與本案販賣海洛因犯行有關，爰不予
　　宣告沒收。
  (六)至被告行為後，刑法已於九十四年二月二日公布、九十五年
　　七月一日施行，有關本件被告犯行所涉新舊法比較問題，詳
  　參附件所載，併予敘明。
四、不另為無罪諭知部分
  (一)公訴意旨另以：被告甲○○基於意圖營利而販賣第一級毒品
　　海洛因之概括犯意，以0000000000號行動電話門
　　號作為販賣海洛因之聯絡工具，而於下列時、地販賣第一級
　　毒品海洛因：
　1.於九十五年二、三月間，在臺南市○○路與金華路路口附近
  　，以每小包海洛因一千元之代價，賣販予戊○○供其施用一
    次。
  2.自九十五年二月間，在臺南市○○路附近，以每小包海洛因
　　五百元或一千元之代價，連續販賣予丁○○供其施用共十餘
　　次。
　3.自九十五年二月至三月間，在臺南縣永康市○○路與開元路
　　路口附近，以每小包海洛因一千元之代價，連續販賣予己○○供其施用共七、八次。
　　因認被告甲○○此部分亦涉有毒品危害防制條例第四條第一
　　項之販賣第一級毒品罪嫌。
　(二)按犯罪事實應依證據認定之，無證據不得認定犯罪事實。又
  　不能證明被告犯罪者，應諭知無罪之判決，刑事訴訟法第一
    百五十四條第二項、第三百零一條第一項分別定有明文。再
    刑事訴訟上證明之資料，無論其為直接或間接證據，均須達
    於通常一般之人均不致有所懷疑，而得確信其為真實之程度
    ，始得據為有罪之認定，若其關於被告是否犯罪之證明未能
　　達此程度，而有合理性懷疑之存在，致使無從形成有罪之確
  　信，根據「罪證有疑，利於被告」之證據法則，即不得遽為
    不利被告之認定。
  (三)公訴人認被告上揭部分尚涉有販賣第一級毒品罪嫌，係以被
    告甲○○之供述、證人戊○○於警詢及偵查中之證述、證人
    丁○○、己○○於警詢時之證詞、行動電話門號00000
    00000號通訊監聽譯文及扣案海洛因（及搜索扣押筆錄
    、法務部調查局鑑定通知書）為其論據。被告於本院準備及
    審理程序堅決否認有此部分犯行，辯稱略以：伊與丁○○係
　　合資購買海洛因，伊不認識己○○等語。被告之指定辯護人
  　亦為被告辯護略以：證人丁○○及己○○於警詢時之陳述無
    證據能力，而證人丁○○於審理程序中證述係被告帶伊一起
　　去找藥頭等語，是被告應無販賣海洛因與證人丁○○及己○○之行為等語（有關上開被訴販賣海洛因與戊○○部分之辯
    解同前所載）。經查：
  1.證人戊○○、丁○○及己○○於警詢時之陳述，其證據能力
    業經排除且未依法回復，已如前述，本院於判斷被告犯罪事
　　實存否之際，自不能審酌此等證據，甚至資為認定犯罪事實
  　存在之依據，乃屬當然。
  2.又公訴意旨原認被告「於九十五年二、三月間，在臺南市○○路與金華路路口附近，以每小包海洛因一千元之代價，賣
    販予戊○○供其施用『二次』。」其中一次經本院認定屬實
    ，然其實際交易地點為附表編號一所示之「臺南市○○區○○街附近」。至「另一次」在「臺南市○○路與金華路路口
    附近」之交易，本院無從認定之理由已詳述於本判決理由二
    之(五)，此不再贅載。
  3.再者，上開行動電話門號0000000000號通訊監聽
    譯文中，被告僅有於九十五年二月十四日凌晨五時二十六分
    許與丁○○所使用行動電話門號0000000000號聯
　　繫一次，且其通話內容為「．．．甲○○：『對了！國華，
  　不能共事大家朋友原在，那天那一包一千元的，我出四百你
　　們一人各出三百好不好？』丁○○：『喔，但我現在沒有錢
  　。』甲○○：『我是跟你說一下，你有錢時你拿給奧迪。』
　　丁○○：『好啦！我知道。』甲○○：『你跟國榮講一下。
  　』丁○○：『好啦！』．．．。」二人明顯係在討論合資購
    買毒品事宜，與被告所辯及證人丁○○於本院審理時證述係
    合資購買海洛因相符，可見被告之辯解與證人丁○○於審理
　　程序中之證述應有可採。則被告是否賣出海洛因與證人丁○○，非無可疑。
  4.被告固經查獲持有白色粉末三十包，且經鑑定結果，均含第
    一級毒品海洛因反應，淨重計三點零五公克，有法務部調查
　　局九十五年七月七日調科壹字第二○○○○六三六八號鑑定
  　通知書在卷可憑，然此部分證據既非被告與他人交易當場扣
    得，且被告有施用海洛因之習慣，已如前述，而被告經查獲
    時，尚經扣得供其施用海洛因之注射針筒二支，是上開毒品
    顯然無從認定被告有上揭販賣海洛因之事實，無待贅言。
　(四)此外復查無其它積極證據足資證明被告有此部分犯罪，上開
  　公訴意旨所指被告涉嫌販賣第一級毒品海洛因之部分，自屬
　　無法證明，惟公訴人認此部分與前述事實欄一部分所載經論
　　罪科刑部分，有修正前刑法第五十六條之連續犯之裁判上一
    罪之關係，爰不另為無罪判決之諭知。
據上論斷，應依刑事訴訟法第二百九十九條第一項前段，毒品危
害防制條例第四條第一項、第十九條第一項，刑法第十一條、第
二條第一項前段、修正前刑法第五十六條、刑法第五十九條，判
決如主文。
本案經檢察官乙○○到庭執行職務。
中　　華　　民　　國　　96　　年　　7 　　月　　3 　　日
　　　　　　　　刑事第十庭  審判長法　官　陳欽賢
                                  法  官  張維君
                                  法  官  陳賢德
以上正本證明與原本無異。
如不服本判決應於送達後10日內向本院提出上訴狀，並應敘述具
體理由。如未敘述上訴理由者，應於上訴期間屆滿後20日內向本
院補提理由書。
　　　　　　　　　　　　　　    　書記官  莊文茹
中　　華　　民　　國　　96　　年　　7 　　月　　4 　　日
附錄論罪科刑法條
毒品危害防制條例第四條第一項
製造、運輸、販賣第一級毒品者，處死刑或無期徒刑；處無期徒
刑者，得併科新臺幣一千萬元以下罰金。
附表
┌───┬─────────┬─────────────┬───────┐
│ 編號 │    時　　間      │         地　　點         │金額（新臺幣）│
├───┼─────────┼─────────────┼───────┤
│  一  │九十五年二、三月間│臺南市○○區○○街附近    │一千元        │
│      │某日不詳時間      │                          │              │
├───┼─────────┼─────────────┼───────┤
│  二  │九十五年三月二十六│臺南市○○區○○路與金華路│一千元        │
│      │日約晚間十時許    │口                        │              │
├───┼─────────┼─────────────┼───────┤
│  三  │九十五年三月二十九│臺南市○區○○○路臺南市立│七千元        │
│      │日約中午十二時許  │文化中心附近              │              │
└───┴─────────┴─────────────┴───────┘
附件
一、按行為後法律有變更者，適用行為時之法律。但行為後之法
　　律有利於行為人者，適用最有利於行為人之法律，九十四年
  　二月二日公布、自九十五年七月一日施行之刑法第二條第一
　　項定有明文，上開規定係規範行為後法律變更所生新舊法律
  　比較適用之準據法，於新法施行後，應逕適用新法第二條第
    一項之規定，為「從舊從輕」之比較（最高法院九十五年第
    八次刑事庭會議決議一之 (一)）。 又同法第十一條之規定
　　亦於同次修正為「本法總則於其他法律有刑罰或保安處分之
  　規定者，亦適用之。但其他法律有特別規定者，不在此限。
    」其性質上屬於「過橋條款」，而為法律適用之準據，且無
    關乎犯罪行為可罰性要件之變更，自應逕行適用裁判時有效
    之上開現行條文。
二、被告行為後，刑法第五十六條關於連續犯之規定業經刪除（
    公布施行日期同上開刑法第二條），原規定之連續數行為而
    犯同一罪名者，除有接續犯之情形外，應按數罪併罰之原則
　　論處，比較刪除前後刑法第五十六條之規定，刪除後之法律
  　適用，並未較有利於被告，故本件被告販賣第一級毒品犯行
    ，仍應依修正前刑法第五十六條之規定論以一罪，並均加重
    其刑。
三、刑法第五十九條關於減刑之規定，雖亦於九十四年二月二日
    修正公布，並於九十五年七月一日施行，然此乃法院就刑之
    裁量及酌減審認標準見解之明文化，非屬法律變更（最高法
    院九十五年度第八次刑事庭會議內容參照），此部分毋庸為
    新舊法比較，應逕行適用新法。
